臺灣苗栗地方法院刑事判決　　　93年度易字第66號
　　公　訴　人　臺灣苗栗地方法院檢察署檢察官
　　被　　　告　丙○○
上列被告因竊盜案件，經檢察官提起公訴（92年度偵字第2065
號）及追加起訴，經本院審理中，被告為有罪陳述，由本院合議
庭裁定由受命法官獨任進行簡式審判程序，本院判決如下：
    主  文
丙○○連續結夥三人以上，攜帶兇器竊盜，累犯，處有期徒刑貳
年玖月。
   　犯罪事實
一、丙○○於民國82年至83年間有違反麻醉藥品管理條例案件、
    藥事法、贓物、侵占罪及竊盜紀錄；又於85年間因違反麻醉
    藥品管理條例及槍砲彈藥刀械管制條例案件，分別經法院判
    處有期徒刑6 月、8 月，定應執行刑1 年，於87年4 月30
    日縮刑期滿執行完畢（累犯）；再於89年間因贓物案件，經
    法院判處有期徒刑5 月，如易科罰金以300 元折算1 日確定
    ，同年間亦因竊盜及違反毒品危害防制條例案件，經法院分
    別判處有期徒刑1 年3 月、10月（二罪曾定應執行刑2 年）
    ，與上開贓物案件，合併更定應執行有期徒刑2 年2 月，於
    92年2 月26日執行完畢（累犯）；92年間因違反毒品危害防
    制條例案件，經法院判處有期徒刑1 年確定，於94年1 月8
    日執行完畢（此部分非累犯）。其基於共同意圖為自己不法
    所有之概括犯意聯絡，與辰○○（台灣板橋地方法院於93年
    9 月30日以92年度訴字第876 號處有期徒刑2 年10月並應於
    刑之執行前令入勞動場所強制工作3 年）、庚○○（本院於
    93 年1月19日以92年度簡上字第54號判處有期徒刑4 年），
    自92年1 月11日中午12時5 分起至92年3 月10日晚上8 時30
    分先後於附表編號1 至編號12所示之時間、地點，持丙○○
    所有可供兇器使用之一字起子1 支（未扣案）破壞車輛之車
    門鎖及電門鎖，再連接電源線竊取如附表所示等人之車輛；
    嗣於92年3 月7 日11時許，庚○○駕駛竊得之車號V9-2040
    號自用小客車，及由丙○○駕駛自有之車號QT- 1831號小客
    車陪同至苗栗縣頭屋鄉田窩山區，欲出售予廖沐鑫（目前為
    本院判決後，上訴於台灣高等法院台中分院審理中），經警
    員上前盤查，丙○○即駕車加速逃逸，不慎撞擊山壁而棄車
    逃逸，將
二、案經台灣苗栗地方法院檢察署檢察官指揮苗栗縣警察局偵查
    起訴。
　　　　理  由
一、按本件被告丙○○所犯均為死刑、無期徒刑、最輕本刑為三
    年以上有期徒刑以外之罪，其於審理程序進行中就被訴事實
    均為有罪之陳述，經告知簡式審判程序之旨，並聽取公訴人
    、被告之意見後，本院合議庭認宜由受命法官獨任進行簡式
    審判程序，爰依刑事訴訟法第273 條之1 第1 項規定，裁定
    進行簡式審判程序，合先敘明。
二、右揭事實，業據被告丙○○於審理時坦承不諱，核與被害人
    即所有人或使用人廖芝杏、寅○○、丑○○、卯○○、丁○○、子○○、傅靜枝、戊○○、己○○、癸○○、乙○○、
    壬○○○指述之情節相符，亦與共犯辰○○、庚○○於台灣
    板橋地方法院及本案另案審理時供述之部分情節相符，並有
    搜索扣押筆錄、扣押物品目錄表、贓物認領保管單、車輛失
    竊電腦輸入單、失竊報告、內政部警政署刑事警察局指紋鑑
    驗書、受理刑事案件報案三聯單、車籍作業系統查詢認可資
    料、車輛竊盜車牌失竊個別查詢報表、照片、台灣板橋地方
    法院92年度訴字第876 號判決、本院92年度簡上字第54號判
    決附卷可稽，被告自白與事實相符，事證明確，被告罪行堪
    予認定。
二、論罪科刑：
    (1)核被告丙○○附表編號1 至12號，所為係犯刑法第321 條
      第1 項第3 款、第4 款之罪。
    (2)被告丙○○與辰○○、庚○○間，就編號1至12號竊盜犯
      行部分，具有犯意聯絡與行為分擔，均為共同正犯；
    (3)被告先後12竊盜犯行，時間緊接，手法相同，犯罪構成要
      件相同，所犯罪名又屬同一，顯係基於概括犯意反覆而為
      ，為連續犯，應依刑法第56條規定論以一罪，並加重其刑
      。
     被告於85年間因違反麻醉藥品管理條例及槍砲彈藥刀械
       管制條例案件，分別經法院判處有期徒刑6 月、8 月，
       定應執行刑1 年，於87年4 月30日縮刑期滿執行完畢；
       再於89年間因贓物案件，經法院判處有期徒刑5 月，如
       易科罰金以300 元折算1 日確定，同年間亦因竊盜及違
       反毒品危害防制條例案件，經法院分別判處有期徒刑1
       年3 月、10月（曾定應執行刑2 年），與上開贓物案件
       ，合併定應執行有期徒刑2 年2 月，而於92年2 月26 日
       執行完畢，有臺灣高等法院被告全國前案紀錄表附卷可
       稽，其於有期徒刑執行完畢後五年內，再犯本案有期徒
       刑以上之罪，為累犯，應依刑法第四十七條規定加重其
       刑。因有上開2 種之刑之加重，依刑法第70條，遞加之
       。
     (5)另公訴人雖未就編號8 至10號部分（即追加起訴部分）
       ，提起公訴，惟該等部分與本案原起訴論罪部分，既具
       有連續犯裁判上一罪關係，並經公訴人追加起訴，應為
       起訴效力所及，本院自得併予審判。
     (6)爰審酌被告犯罪之動機、目的在於銷贓獲利花用、手段
       以一字型起子行竊自小客車、竊取12輛自小客車所生危
       害、犯罪後坦承所有犯行之態度，及檢察官之具體求處
       有期徒刑2 年9 月等一切情狀，處如主文所示之刑，以
       資懲儆。
五、如事實欄所載被告持以實施竊盜罪所用之一字型起子1支，
    未扣案，被告辰○○於台灣板橋地方法院審理時復供稱該等
    物品目前業已滅失，本院復查亦無其他積極事證足以證明該
    等物品目前仍然存在，爰不予宣告沒收，附此敘明。
六、本件於審判期日之言詞辯論時，經公訴人具體求處有期徒刑
    2 年9 月，被告亦同意以此科刑為判決，並以言詞陳明願捨
    棄上訴權並記明筆錄，依刑事訴訟法第357 條第1 項、第
    358 條第1 項但書、第359 條規定，被告因捨棄上訴權而喪
    失其上訴權，特此敘明。
七、適用法條
(1)刑事訴訟法第273條之1第1項、第299條第1項前段。
(2)刑法第28條、第321條第1項第3款、第4款、第47條、第56條。
本案經檢察官黃俊鳴到庭執行職務。
中　　華　　民　　國　　94　　年　　3 　　月　　16　　日
                      刑事第一庭  法  官  張珈禎
右正本證明與原本無異
被告不得上訴
                                  書記官  張文玲
中　　華　　民　　國　　94　　年　　3 　　月　　16　　日
附表
編號1 （起訴編號一）
一、犯罪時間：92年1 月11日中午12時5 分（起訴誤載20時許，
    經檢察官於審理時更正）。
二、被害人：辛○○○。
三、犯罪地點： 台中市○○路○ 段301巷口。
四、事實經過：在上開時間、地點，丙○○與辰○○、庚○○（
    起訴漏載庚○○，經檢察官於審理程序更正。）基於共同竊
    盜之犯意聯絡，由丙○○持一字型起子1 支，破壞廖枝杏持
    用暨停放於該處之車牌號碼LQ-1979 號自用小客車之車門鎖
    及電源鎖，旋發動該車引擎，辰○○及庚○○則在一旁擔任
    把風工作，3 人得手後，旋駕乘該車逃逸離去，嗣並將該車
    拆解牟利（毀損部分未據告訴）。
編號2  （起訴編號二）
一、犯罪時間：92年1 月24日上午8 時許。
二、被害人：寅○○。
三、犯罪地點：台中市○○○路901巷口。
四、事實經過：在上開時間、地點，丙○○與辰○○、庚○○（
    起訴書漏載庚○○，經檢察官於審理程序更正。）基於共同
    竊盜之犯意聯絡，由丙○○持一字型起子1 支，破壞寅○○
    所有停放於該處之車牌號碼QR- ─9711號自用小客車之車門
    鎖及電源鎖，旋發動該車引擎，辰○○及庚○○則在一旁擔
    任把風工作，三人得手後，旋駕乘該車逃逸離去嗣並將該車
    拆解牟利（毀損部分未據告訴）。
編號3  （起訴編號三）
一、犯罪時間：92年1 月24日上午11時許。
二、被害人：丑○○。
三、犯罪地點：台中市○○○街16巷3號前。
四、事實經過：在上開時間、地點，丙○○與辰○○、庚○○（
    起訴時漏載庚○○，經檢察官於審理程序更正。）基於共同
    竊盜之犯意聯絡，由丙○○持一字型起子1 支，破壞丑○○
    所有停放於該處之車牌號碼PM-0373 號自用小客車之車門鎖
    及電源鎖，旋發動該車引擎，辰○○及庚○○則在一旁擔任
    把風工作，3 人得手後，旋駕乘該車逃逸離去，嗣並將該車
    拆解牟利（毀損部分未據告訴）。
編號4  （起訴編號四）
一、犯罪時間：92年2月19日上午8時許。
二、被害人：卯○○。
三、犯罪地點：台中市○村路○段345號前。
四、事實經過：在上開時間、地點，丙○○與辰○○、庚○○（
    起訴漏載庚○○，經檢察官於審理程序更正。）基於共同竊
    盜之犯意聯絡，由丙○○持一字型起子1 支，破壞卯○○所
    有停放於該處之車牌號碼E7-0349 號自用小客車之車門鎖及
    電源鎖，旋發動該車引擎，辰○○及庚○○則在一旁擔任把
    風工作，3 人得手後，旋駕乘該車逃逸離去，嗣並將該車拆
    解牟利（毀損部分未據告訴）。
編號5 （起訴編號五）
一、犯罪時間：92年2月21日上午七時許。
二、被害人：丁○○。
三、犯罪地點：台中市○○路與大英街口。
四、事實經過：在上開時間、地點，辰○○與丙○○、庚○○（
    起訴時漏載庚○○，經檢察官於審理程序更正。）基於共同
    竊盜之犯意聯絡，由丙○○持一字型起子1 支，破壞邱翠娟
    所有停放於該處之車牌號碼W5-1666 號自用小客車之車門鎖
    及電源鎖，旋發動該車引擎，辰○○及庚○○則在一旁擔任
    把風工作，3 人得手後，旋駕乘該車逃逸離去，嗣並將該車
    拆解牟利（毀損部分未據告訴）。
編號6 （起訴編號六）
一、犯罪時間：92年2 月22日中午12時許（起訴書誤載為92年2
    月21日，經檢察官於審理中更正）。
二、被害人： 子○○。
三、犯罪地點：台中市○○路○段179號前。
四、事實經過：在上開時間、地點，辰○○與丙○○、庚○○（
    起訴時漏載庚○○，經檢察官於審理程序更正。）基於共同
    竊盜之犯意聯絡，由丙○○持一字型起子1 支，破壞子○○
    所有停放於該處之車牌號碼HN-7046 號自用小客車之車門鎖
    及電源鎖，旋發動該車引擎，辰○○及庚○○則在一旁擔任
    把風工作，3 人得手後，旋駕乘該車逃逸離去，嗣並將該車
    拆解牟利（毀損部分未據告訴）。
編號7 （起訴編號七）
一、犯罪時間：92年2月25日凌晨6時許。
二、被害人：甲○○。
三、犯罪地點：台中縣豐原市○○街30號前。
四、事實經過：在上開時間地點，丙○○與辰○○、庚○○（
    起訴時漏載庚○○，經檢察官於審理程序更正。）基於共同
    竊盜之犯意聯絡，由丙○○持一字型起子1 支，破壞林傅靜
    枝所有停放於該處之車牌號碼B2-2927 號自用小客車之車門
    鎖及電源鎖，旋發動該車引擎，辰○○及庚○○則在一旁擔
    任把風工作，3 人得手後，旋駕乘該車逃逸離去，嗣並將該
    車拆解牟利（毀損部分未據告訴）。
編號8 （追加起訴）
一、犯罪時間：92年2 月27日凌晨2時許。
二、被害人： 戊○○。
三、犯罪地點：新竹縣竹北市○○路一三五號附近
    四、事實經過：在上開時間地點，丙○○與辰○○、庚○○
    基於常共同竊盜之犯意聯絡，由丙○○持一字型起子1 支，
    破壞戊○○持用暨停放於該處之車牌號碼P9-6757 號自用小
    客車之車門鎖及電源鎖，旋發動該車引擎，辰○○及庚○○
    則在一旁擔任把風工作，3 人得手後，旋駕乘該車逃逸離去
    ，嗣並將該車拆解牟利（毀損部分未據告訴）。
編號9 （追加起訴）
一、犯罪時間：92年3 月1日下午2時許。
二、被害人： 己○○。
三、犯罪地點：苗栗縣頭份鎮○○路旁。
四、事實經過：在上開時間、地點，丙○○與辰○○、庚○○基
    於共同竊盜之犯意聯絡，由丙○○持一字型起子1支，破壞
    己○○所有停放於該處之車牌號碼MB-5452號自用小客車之
    車門鎖及電源鎖，旋發動該車引擎，辰○○及庚○○則在一
    旁擔任把風工作，3人得手後，旋駕乘該車逃逸離去，嗣並
    將該車拆解牟利（毀損部分未據告訴）。
編號10 （追加起訴）
一、犯罪時間：92年3 月7日凌晨零時許。
二、被害人：癸○○。
三、犯罪地點：臺中縣豐原市○○街169號前。
四、事實經過：在上開時間、地點，基於共同竊盜之犯意聯絡，
    由丙○○持一字型起子1支，破壞癸○○持用暨停放於該處
    之車牌號碼HZ-3927號自用小客車之車門鎖及電源鎖，旋發
    動該車引擎，辰○○及庚○○則在一旁擔任把風工作，3 人
    得手後，旋駕乘該車逃逸離去，嗣並將該車拆解牟利（毀損
    部分未據告訴）。
編 號11（起訴編號八）
一、犯罪時間：92年3 月7 日上午7 時許（起訴書誤載為5 點，
    經檢察官於審理中更正）。
二、被害人：乙○○。
三、犯罪地點：台中縣豐原市○○路憲兵隊後方。
四、事實經過：在上開時間、地點，丙○○與辰○○、庚○○基
    於常業竊盜之犯意聯絡，由丙○○持一字型起子1支，破壞
    乙○○所有停放於該處之車牌號碼V9-2040號自用小客車之
    車門鎖及電源鎖（毀損部分未據告訴），旋發動該車引擎，
    辰○○及庚○○則在一旁擔任把風工作，3人得手後，旋駕
    乘該車逃逸離去。
編號12 （起訴編號九）
一、犯罪時間：92年3 月10日晚上8 時30分（起訴書誤載2 時，
    經檢察官於審理中更正）。
二、被害人： 壬○○○ （起訴記載崇邑家具有限公司）。
三、犯罪地點：臺中縣潭子鄉○○村○○路○段449巷前11號前
四、事實經過：在上開時間、地點，丙○○與辰○○、庚○○基
    於共同竊盜之犯意聯絡，由丙○○持一字型起子1 支，破壞
    壬○○○持用暨停放於該處之車牌號碼QP-9579 號自用小客
    車之車門鎖及電源鎖，旋發動該車引擎，辰○○及庚○○則
    在一旁擔任把風工作，3 人得手後，旋駕乘該車逃逸離去，
    嗣並將該車拆解牟利（毀損部分未據告訴）。
附錄本案論罪科刑法條全文：
中華民國刑法第321條
犯竊盜罪而有左列情形之一者，處6 月以上、5 年以下有期徒刑
：
一、於夜間侵入住宅或有人居住之建築物、船艦或隱匿其內而犯
    之者。
二、毀越門扇、牆垣或其他安全設備而犯之者。
三、攜帶兇器而犯之者。
四、結夥三人以上而犯之者。
五、乘火災、水災或其他災害之際而犯之者。
六、在車站或埠頭而犯之者。
前項之未遂犯罰之。
